【裁判字號】    96,簡上,540
【裁判日期】    970213
【裁判案由】    重利等
【裁判全文】
臺灣桃園地方法院刑事判決             96年度簡上字第540號
上  訴  人  甲○○
上  訴  人  戊○○
上列上訴人因所犯侵入住宅等案件，不服本院簡易庭96年度桃簡
字第293 號，中華民國96年8 月31日第一審簡易判決（聲請簡易
判決處刑書案號：臺灣桃園地方法院檢察署95年度偵字第16810
號）提起上訴，本院判決如下︰
    主  文
上訴駁回。
戊○○緩刑貳年。
    事  實
一、緣甲○○於民國95年4 月間，利用丙○○需款孔急之際，於
    95年4 月24日晚間，先向不知情之戊○○借款264,000 元後
    ，在臺北巿北投區○○○路80巷43號，貸予丙○○新臺幣（
    下同）30萬元，約定於95年4 月24日由戊○○自戶名蕭麗璧
    帳戶匯款264,000 元至丙○○前妻林旻均在中國信託商業銀
    行所開立之帳號00000000000-0 號帳戶，丙○○另書立借據
    、本票交予甲○○以為擔保。丙○○貸得前開金額後，分別
    於95年5 月25日、6 月23日以匯款、轉帳、交付現金等方式
    交付2 期各36,000元之利息，甲○○即因此取得與原本顯不
    相當之重利（甲○○所涉重利部分，業經原審以96年度桃簡
    字第293 號判決判處有期徒刑3 月，減為有期徒刑1 月又15
    日在案，因甲○○未就此部犯行提起上訴而確定）。嗣丙○○無力繼續支付利息，甲○○竟夥同戊○○、林尚宏於95年
    7 月17日下午3 時許，共同前往丙○○母親丁○○○及其胞
    弟乙○○所居住位於桃園縣龍潭鄉○○村○○鄰○○路473 號
    住處欲向丙○○催討債務，迨甲○○等人抵達上址後，由甲○○上前敲門，丁○○○在屋內聽到敲門聲後回應丙○○不
    在家後，詎甲○○、戊○○明知丁○○○並未同意其等進入
    丁○○○所居住之住宅，竟基於犯意聯絡，由甲○○先以腳
    勾再以手推開鐵捲門之方式，與戊○○無故侵入丁○○○上
    開住宅內，並向丁○○○大聲咆嘯要求丙○○清償債務後始
    自行離去。
二、案經丁○○○、乙○○訴由桃園縣政府警察局龍潭分局報告
    臺灣桃園地方法院檢察署檢察官偵查起訴。
    理    由
一、訊據被告甲○○、戊○○固均不否認有於上開時、地，至丁○○○前開住處找丙○○催討債務，並有進入丁○○○住處
    內等事實，惟矢口否認有何侵入他人住宅之犯行，均辯稱：
    是丁○○○手上抱小孩，鐵捲門拉不太開，伊等才幫她拉開
    鐵門，丁○○○有同意讓伊等進入屋內的云云。惟查，上開
    事實，已據證人丁○○○於警詢及偵查中指證綦詳，並與其
    嗣後於本院審理時具結證述被告2 人未經其同意即侵入其上
    開住宅之情節相符一致（見偵字16810 號卷第33、34、58、
    59頁、本院97年1 月22日筆錄第3 至6 頁），而觀諸證人丁○○○與被告2 人原不相識，彼等無怨懟或金錢糾紛及仇恨
    ，衡情酌理證人丁○○○應無甘冒偽證刑責來誣攀被告2 人
    之理，是證人丁○○○所述上情，當可信實，此外復經臺灣
    桃園地方法院檢察署檢察事務官就丁○○○上開住處外設置
    之監視錄影光碟勘驗結果，被告甲○○以腳踹開被害人住家
    鐵門，且被告2 人於上開時地，並先後進入丁○○○住宅內
    等情無訛，並製有勘驗筆錄及翻拍監視錄影光碟畫面15張附
    卷可考（見偵字第1681 0號卷第44至47頁、第69、70頁），
    則倘若被告2 人係經告訴人同意進入屋內，又豈須以腳踢踹
    該鐵捲門？衡此足認被告2 人並未徵得丁○○○之同意擅入
    屋內甚明。被告2 人上開所辯，無非事後卸責之詞，不足採
    信。本件事證明確，被告上開犯行，洵堪認定，應依法論科
    。
二、核被告甲○○、戊○○所為，均係犯刑法第306 條第1 項之
    侵入住宅罪。被告2 人就上揭犯行，有犯意聯絡及行為分擔
    ，皆為共同正犯。
三、原審基此認定，援引刑法第306 條第1 項、第41條第1 項前
    段，刑法施行法第1 條之1 第1 項、第2 項前段規定，逕以
    簡易判決判處被告均拘役40日，如易科罰金，均以新臺幣1
    千元折算1 日，並以被告2 人所犯上開侵入住宅罪之時間係
    在96年4 月24日以前，合於中華民國96年罪犯減刑條例之減
    刑條件，依該條例第2 條第1 項第3 款、第7 條、第9 條，
    各減輕其等宣告刑2 分之1 為拘役20日，並諭知如易科罰金
    ，均以新臺幣1 千元折算1 日，經核原審認事用法均無違誤
    ，量刑亦稱妥適，被告2 人提起上訴猶執陳詞否認犯行，為
    無理由，應予駁回。
四、末查，被告戊○○前未曾因故意犯罪而受有期徒刑以上刑之
    宣告，有卷附臺灣高等法院被告前案紀錄表可憑，其因一時
    失慮而犯罪，犯後已與被害人丁○○○達成和解，有和解書
    附卷足參，經此起訴審判應知所警惕而無再犯之虞，本院因
    認對被告戊○○所宣告之刑以暫不執行為適當，併諭知緩刑
    2 年，以啟自新。至被告甲○○因本件另犯重利罪，業經原
    審以96年度桃簡字第293 號判決判處有期徒刑3 月，減為有
    期徒刑1 月又15日在案，且因甲○○未就此部犯行提起上訴
    而確定，有本院96年度桃簡字第293 號刑事判決書附卷可憑
    ，是被告甲○○自不宜併同宣告緩刑，末此敘明。
據上論斷，應依刑事訴訟法第455 條之1 第3 項、第368 條，刑
法第74條第1 項第1 款，判決如主文。
本案經檢察官蔡宜均到庭執行職務。
中    華    民    國    97    年    2     月    13    日
                  刑事第七庭審判長法  官  蕭世昌
                                  法  官  連雅婷
                                  法  官  林惠霞
上正本證明與原本無異。
不得上訴。
                                  書記官  陳恩如
中    華    民    國    97    年    2     月    13    日
附錄本案論罪科刑法條全文
刑法第306條
  無故侵入他人住宅、建築物或附連圍繞之土地或船艦者，處1年
以下有期徒刑、拘役或3百元以下罰金。


司法院資訊處製作；財團法人民間司法改革基金會備份。
